臺灣桃園地方法院刑事裁定　　　　　　　96年度聲字第1918號
聲 請 人即
被　　　告　甲○○
　　　　　　　　　　（現於台灣桃園看守所羈押中）
選任辯護人　左自奎律師
上列聲請人即被告因違反毒品危害防制條例案件，聲請具保停止
羈押（96年度聲字第1918號），本院裁定如下：
    主  文
聲請駁回。
    理  由
一、本件被告甲○○因違反毒品危害防制條例案件，經本院認有
    刑事訴訟法第101 條第1 項第3 款之情形，而有羈押之必要
    ，於民國96年3 月5 日裁定羈押並於同日起執行，嗣經延長
    羈押在案。
二、聲請意旨略以：被告坦承犯行，事證已臻明確，無湮滅、偽
    造、串證之虞，且檢察官亦建請適用證人保護法第14條第1
    項規定減輕其刑，原羈押原因應已消滅，請准予停止羈押云
    云。
三、按被告經法官訊問後，認為犯罪嫌疑重大，而有左列情形之
    一，非予羈押，顯難進行追訴、審判或執行者，得羈押之︰
    一、逃亡或有事實足認為有逃亡之虞者，二、有事實足認為
    有湮滅、偽造、變造證據或勾串共犯或證人之虞者，三、所
    犯為死刑、無期徒刑或最輕本刑為5 年以上有期徒刑之罪者
    ，刑事訴訟法第101 條第1 項定有明文。另按刑事被告經訊
    問後，認為有刑事訴訟法第76條所定之情形者，於必要時得
    羈押之，即被告有無羈押之必要，仍許由法院斟酌訴訟進行
    程度及其他一切情事而為認定。次按關於羈押與否之審查，
    其目的僅在判斷有無實施羈押強制處分之必要，並非認定被
    告有無犯罪之實體審判程序，故關於羈押之要件，無須經嚴
    格證明，以經釋明得以自由證明為已足；至於被告是否成立
    犯罪，乃本案實體上應予判斷之問題。再者，有無羈押被告
    之必要，係屬為保全被告使訴訟程序得以順利進行，或為保
    全證據或為保全對被告刑罰之執行目的，而對被告實施人身
    強制處分權，故審酌被告有無羈押之必要，除被告犯罪嫌疑
    已屬重大外，自當基於訴訟進行程度、犯罪性質、犯罪實際
    情狀及其他一切情事，審慎斟酌有無上開保全或預防目的，
    依職權妥適裁量，俾能兼顧國家刑事追訴、刑罰權之順暢執
    行及人權保障。又所謂犯罪嫌疑重大，係指就現有之證據，
    足認被告成立犯罪之可能性甚大而言，其與案情是否重大、
    罪名是否重大有異，更與被告是否構成犯罪無所關涉。又所
    謂有事實足認為有湮滅、偽造、變造證據或勾串共犯或證人
    之虞者，以此理由羈押之目的，在於確保證據之存在及真實
    。因此，如有部分證物尚待扣押，不予羈押，被告可能加以
    湮滅、偽造、變造者；或尚有共犯或證人待查證，不予羈押
    ，被告可能勾串共犯或證人為虛偽陳述者；或其他有湮滅、
    偽造、變造各種證據之嫌疑存在者，均得認為有湮滅、偽造
    、變造證據或勾串共犯或證人之虞。此種情形，得依案件之
    性質、態樣及偵查之進展、被告及共犯之供述為綜合之判斷
    。
四、經查：
  (一)據被告甲○○供稱：運輸的安非他命大陸供應商是Peter ，
    伊和林高任只是中間人（見95年度偵字第2643 7號偵查卷第
    9 頁）；12月6 日那批貨伊與胡柏族在一路發桃園站領的貨
    ，係伊和胡柏族一起到旅館共同拆卸木箱內的模具，裝有安
    非他命，胡柏族拿走2 大包（見95年度偵字第26437 號偵查
    卷第146 、147 頁）；這兩批貨（12月6 日、12日）是董福
    龍要買的，伊只是介紹董福龍與Peter 認識，12月6 日那批
    貨胡柏族領走2 大包，12月13日的貨是董福龍的，是董福龍
    叫胡柏族來找伊的，董福龍要買的貨就是安非他命等語（見
    96年度他字第160 號偵查卷第13頁），及證人即同案被告林
    高任陳稱：董福龍自大陸買回之安非他命透過伊運送，安非
    他命係裝於模具內，抵台後，伊通知甲○○去領等語（見本
    院卷第20頁）；12月6 日跟12月13日這兩批貨是董（指被告
    ）透過萬（指甲○○）幫他處理的，這兩批貨是董福龍要買
    的」等語（見95年度偵字第26437 號卷第18頁），並參以林
    高任於95年11月15日4 時27分許以0000000000號行動電話與
    董福龍所使用之0000000000號行動電話通訊內容略以：「A
    ：你昨天拿給我的錢，裡面有一疊少一萬元。B ：沒關係，
    我明天拿給你，那是客人過手的，所以我叫你點一下，...
    沒有關係，我跟客人要等語（參見前揭偵查卷第30頁），及
    卷附董福龍與甲○○所使用之門號通聯內容，彼間疑似討論
    模具裡面之安非他命由胡柏族實際取走的數量等情（見95年
    度偵字第26437 號偵查卷二第87頁通訊監察譯文），及本案
    為警於95年12月13日所查扣由甲○○與胡柏族前往台灣桃園
    國際機場華儲倉儲碼頭處向達裕國際運通公司現場工作人員
    領取之物品，經送內政部警政署刑事警察局鑑定結果，檢出
    有第二級毒品甲基安非他命成分，且驗前總毛重3,874 公克
    ，有該局刑鑑字第0950190509號鑑定書在卷可佐（縱扣除甲
    ○○住處查扣之1 包甲基安非他命重量，其餘仍達於毛重3
    公斤以上），足徵被告甲○○與同案被告林高任、胡柏族、
    董福龍等人所涉共同運輸第二級毒品罪嫌確屬重大，而被告
    甲○○所犯毒品危害防制條例第四條第2 項之運輸第二級毒
    品罪，係得處無期徒刑、七年以上有期徒刑之案件，為法定
    最輕本刑五年以上有期徒刑之重罪，所涉犯罪符合刑事訴訟
    法第10 1條第1 項第3 款羈押要件，且被告所涉前開案件，
    現既由本院審理中尚未終結，為使審判進行及判決確定後執
    行之順利，並經本院審酌該案情節、犯罪事實之釐清、所運
    輸入境之毒品量鉅，對被害法益所生侵害程度，衡諸比例原
    則，而認仍有繼續羈押之必要，尚無法以具保替代羈押之有
    效性，自有羈押之必要。而卷內復查無刑事訴訟法第114 條
    所列之各款情形，本院認原羈押原因及羈押必要情形依然存
    在，不能因具保而使之消滅。至被告所辯坦承犯行及主張適
    用證人保護法第14條第1 項減刑規定云云，僅係本案實體判
    決時之科刑審酌，與本院裁定羈押要件及必要性無涉，而聲
    請意旨所指無串證之虞云云，亦與本院原裁定羈押之刑事訴
    訟法第101 條第1 項第3 款原因無涉，是聲請人聲請具保停
    止羈押，自難准許，應予駁回。
五、爰依刑事訴訟法第108條第1 項裁定如主文。
中　　華　　民　　國　　96　　年　　9　　月　　12　　日
                  刑事第九庭審判長法　官　何信慶
                                  法  官  何燕蓉
                                  法  官  蘇琬能
上正本證明與原本無異。
如不服本裁定，應於裁定送達後5 日內向本院提出抗告狀（應附
繕本），抗告於臺灣高等法院。
                                  書記官  許家慧
中　　華　　民　　國　　96　　年　　9 　　月　　12　　日
